【裁判字號】    90,交易,133
【裁判日期】    901108
【裁判案由】    公共危險等
【裁判全文】
臺灣士林地方法院刑事判決                          九十年度交易字第一三三號
    公  訴  人  臺灣士林地方法院檢察署檢察官
    被      告  戊○○
                丁○○
                甲○○
右列被告因公共危險等案件，經檢察官提起公訴（八十九年度偵字第四一九七號），
本院判決如左：
    主  文
戊○○、丁○○、甲○○服用酒類，不能安全駕駛動力交通工具而駕駛，各處拘役伍
拾日，如易科罰金，均以佰元折算壹日。
戊○○、丁○○、甲○○所犯傷害部分均公訴不受理。
    事  實
一、戊○○、丁○○及甲○○均明知汽車駕駛人服用酒類後不能安全駕駛動力交通工
    具者，不得駕車，竟各於民國（下同）八十九年四月二十二日晚間九時許及十時
    許，在臺北縣淡水鎮某處飲用酒類後，均已達不能安全駕駛動力交通工具之狀態
    下，其中戊○○仍酒醉駕駛車牌號碼ＣＹ—八二０七號自用小客車搭載甲○○及
    其妻女、江佩義等人由該處出發返家，另丁○○亦酒醉開車牌號碼ＪＸ─一六七
    二號自用小客車內載友人綽號「阿同」之不詳真實姓名成年男子從某ＫＴＶ店回
    家。嗣於翌（二十三）日凌晨一時三十分許，戊○○駕駛上開自小客車沿台北縣
    淡水鎮○○路往台北方向行駛，行經台北縣淡水鎮○○路一三一號「ＯＫ便利商
    店」前時，戊○○因飲酒過量致判斷力、操控車輛之能力均劣於平時未飲酒時之
    狀況，竟疏未注意車前動態，不慎由後撞及乙○○所有暫停於路旁之車牌號碼Ｋ
    六─六三四二號自用小客車，約隔半分鐘後，丁○○亦駕駛前開自小客車行經肇
    事地點，亦因飲酒過量致影響判斷力及操控汽車之能力，未注意車前狀況，以致
    發現時已煞車不及，自後追撞戊○○所駕之車輛，丁○○旋下車發現遭其所撞車
    輛係其舊識戊○○所駕駛，隨即與其同車前開友人「阿同」及戊○○、甲○○等
    四人，一起與乙○○理論，惟雙方因意見不合，戊○○等四人即基於共同傷害之
    犯意，以徒手之方式，圍毆乙○○，致乙○○受有頭部外傷合併左臉頰浮腫、頭
    暈等傷害（戊○○、丁○○及甲○○所涉傷害部分業經告訴人乙○○撤回告訴，
    詳如後述），旋經警到場處理，對戊○○、丁○○進行酒精測試，測得戊○○、
    丁○○呼氣酒精濃度分別為每公升０‧七二毫克及每公升０．六五毫克，而查悉
    上情。另甲○○因酒醉於警方到場前，依戊○○之指示，欲先將戊○○之上開自
    小客車開走，惟誤認乙○○之車輛為戊○○之自小客車而迅速駛離，俟不慎將該
    車車頭撞毀後，即停放在台北縣淡水國中側門旁，人亦於車內睡著，迨當日早晨
    酒醒後始自行返家，至同日早上六時五十分許，經警通知到案，並進行酒精濃度
    測試，其吐氣所含酒精成份每公升仍有０．二八毫克。
二、案經臺北縣警察局淡水分局報請臺灣士林地方法院檢察署檢察官偵查起訴。
    理  由
甲、有罪部分：
一、右揭事實，業據被告戊○○、丁○○、甲○○於本院審訊時均供承不諱，核與證
    人乙○○、丙○○指述之情節相符，且被告戊○○、丁○○肇事後經警測試其吐
    氣所含酒精成分既各為每公升０．七二毫克及每公升０．六五毫克，又參酌被告
    三人於警訊時即分別自承不知車禍如何發生，也不清楚雙方車損及對方傷害情況
    ，又誤將對方之車輛開走，且車頭撞毀睡著而不自知（見偵查卷第四頁背面、第
    十頁正面、第十二頁正面）等情以觀，被告戊○○、丁○○竟無法事先採取必要
    之安全措施，由後撞及暫停放於路旁之車輛，被告甲○○誤將乙○○之車輛開走
    ，又撞毀車頭而睡著，足見渠等因飲酒所引起之生理作用確已達無法正常辨識車
    前狀況及操控汽車機械，而不能安全駕駛動力交通工具之狀態至明。又依法務部
    八十八年五月十八日法８８檢字第一六六九號函所示刑法第一百八十五條之三服
    用酒類不能安全駕駛動力交通工具之認定標準，其中參考二十四德國、美國之認
    定標準，對於酒精濃度呼氣已達每公升０．五五毫克（０．五五ＭＧ／Ｌ）或血
    液濃度達０．一一%以上，肇事率為一般正常人之十倍，認為已達「不能安全駕
    駛」之標準，查本件被告戊○○、丁○○肇事後測得吐氣所含酒精濃度高達０．
    七二ＭＧ／Ｌ及０．六五ＭＧ／Ｌ，既在前揭標準數值以上，益徵其客觀事實顯
    已不能安全駕駛；至被告甲○○測得吐氣所含酒精濃度雖僅為０．二八ＭＧ／Ｌ
    ，固在上揭標準數值以下，但被告甲○○係於翌日早上六時五十分始進行酒測，
    且其客觀事實顯已不能安全駕駛，詳如前述，依此尚不得執為被告甲○○有利之
    認定，附此敘明。此外，復有道路交通事故調查報告表、被告酒精測試單、現場
    照片八張、汽車駕駛人酒後生理協調平衡檢測紀錄表及馬偕紀念醫院診斷證明書
    乙紙附卷可稽，事證明確，被告三人犯行均堪以認定，應予依法論科。
三、核被告戊○○、丁○○、甲○○所為，均係犯刑法第一百八十五條之三之公共危
    險罪。爰審酌被告三人之素行，及渠等犯罪之動機、目的、手段、酒後駕車所為
    嚴重危害公眾往來之安全、犯罪後均坦承犯行態度尚稱良好等一切情狀，各量處
    如主文所示之刑。末按被告三人行為後，刑法第四十一條業於九十年一月十日修
    正公布，同年月十二日生效，舊法規定犯最重本刑三年以下有期徒刑以下之刑之
    罪，而受六個月以下有期徒刑或拘役之宣告，因身體、教育、職業、家庭之關係
    或其他正當事由，執行顯有困難者，得易科罰金，修正後刑法第四十一條第一項
    規定，凡犯最重本刑五年以下有期徒刑以下之刑之罪，而受六個月以下有期徒刑
    或拘役之宣告，均得易科罰金，比較新舊法之規定，以修正後之新法有利於行為
    人，自應依刑法第二條第一項前段規定，適用裁判時之新法，均併予宣告易科罰
    金之折算標準，以資警惕。
四、被告戊○○經合法傳喚無正當理由不到庭，本院認應科拘役之案件，爰不待其陳
    述逕行判決。
乙、公訴不受理部分：
一、另公訴意旨又以：被告戊○○、丁○○、甲○○及綽號「阿同」之不詳真實姓名
    成年男子於前揭時、地為車禍之事與乙○○理論，雙方因意見不合，被告戊○○
    等四人竟基於共同傷害之犯意聯絡，以徒手之方式共同毆打乙○○之頭、臉及腹
    部，致使乙○○受有頭部外傷合併左臉頰浮腫、頭暈等傷害，案經乙○○告訴，
    因認被告戊○○、丁○○、甲○○共同涉有刑法第二百七十七條第一項之普通傷
    害罪嫌云云。
二、按告訴乃論之罪，告訴人於第一審辯論終結前得撤回其告訴，又告訴經撤回者，
    應諭知不受理之判決，刑事訴訟法第二百三十八條第一項、第三百零三條第三款
    分別定有明文。
三、查本件告訴人乙○○告訴被告戊○○、丁○○、甲○○共同傷害案件，起訴書認
    係觸犯刑法第二百七十七條第一項之傷害罪，依同法第二百八十七條前段之規定
    ，須告訴乃論。茲據告訴人乙○○於本院審理中，聲請撤回告訴，此有本院九十
    年十月二十五日審判筆錄在卷可稽，依照首開說明，被告三人所涉傷害部分自應
    為不受理之判決。
四、被告戊○○經合法傳喚無正當理由不到庭，本院認應諭知不受理之案件，爰不經
    言詞辯論，逕為不受理之諭知。
據上論斷，應依刑事訴訟法第二百九十九條第一項前段、第三百零三條第三款、第三
百零六條，第三百零七條、刑法第一百八十五條之三、第二條第一項前段、第四十一
條第一項前段，罰金罰鍰提高標準條例第二條，判決如主文。
本案經檢察官黃惠玲到庭執行職務。
中      華      民      國    九十      年      十一    月      八      日
                                    臺灣士林地方法院刑事第三庭
                                        法  官  李  育  仁
右正本證明與原本無異。
如不服本判決，應於判決送達後十日內，向本院提出上訴狀。
                                        書記官  劉  提  幸
中      華      民      國    九十      年      十一    月    十六      日
附錄本案論罪科刑法條：
中華民國刑法第一百八十五條之三：
  服用毒品、麻醉藥品、酒類或其他相類之物，不能安全駕駛動力交通工具而駕駛者
  ，處一年以下有期徒刑、拘役或三萬元以下罰金。


司法院資訊處製作；財團法人民間司法改革基金會備份。
